ACORDAO-COMPLETO-2344660

ACÓRDÃO DE RELAÇÃO

ACÓRDÃO DE RELAÇÃO 662/2019 ATA 3/2019 - SEGUNDA CÂMARA

Acórdão 662/2019-TCU-Segunda Câmara
VISTOS, relacionados e discutidos estes autos de concessões de Pensões Civis em favor de beneficiários de ex-servidores da Superintendência Estadual do Inss - João Pessoa/PB - INSS/MPS, cujos atos foram encaminhados a este Tribunal, por intermédio do sistema Sisac, para apreciação, conforme a sistemática definida nos arts. 2º, caput e inciso III, e 4º, caput, da Instrução Normativa - TCU 78/2018.
Considerando que no cruzamento dos sistemas Sisac e Siape, constatou-se que um dos beneficiários de pensão foi excluído por falecimento, maioridade ou outro motivo;
Considerando o parecer do Ministério Público;
ACORDAM os Ministros do Tribunal de Contas da União, diante das razões expostas pelo Relator, e com fulcro no artigo 71, inciso III, da Constituição Federal de 1.988; c/c nos arts. 1º, inciso V, e 39, inciso II, ambos da Lei 8.443, de 16 de julho de 1992, c/c os  1º,  inciso VIII; 17, inciso III; 143, inciso II e 259, inciso II, e 260, § 1º, 4º e 5º, do Regimento Interno/TCU, em:
a)	considerar legal, concedendo-lhe registro, o ato de concessão da pensão civil instituída pelo ex-servidor Wilson Bezerra de Menezes (CPF: XXX.086.334-XX) ;
a.1.determinar à Superintendência Estadual do INSS - João Pessoa/PB - INSS/MPS, com fulcro no art. 71, inciso IX, da Constituição Federal, que:
a.1.1.na hipótese de desconstituição das decisões judiciais obtidas pelos Auditores da RFB nos autos dos Mandados de Segurança 35.490, 35.494 e 35.500, em trâmite no Supremo Tribunal Federal (STF) , faça cessar o pagamento, à beneficiária Maria José Paiva da Costa (CPF: XXX.554.584-XX) , do Bônus de Eficiência e Produtividade, previsto na Lei 13.464/2017, por incompatível com o art. 40, caput e §§ 1º, 3º, 4º e 18, da Constituição Federal, dada a expressa exclusão da vantagem, de caráter pro labore faciendo, da base de cálculo de contribuição previdenciária;
a.1.2.dê ciência deste Acórdão à beneficiária da pensão; e
a.1.3.envie a esta Corte de Contas, no prazo de 30 (trinta) dias, por cópia, comprovante de que a beneficiária da pensão teve ciência deste Acórdão.
b)	considerar legais, concedendo-lhes registro, os atos de concessão das pensões civis instituídas pelos ex-servidores Gilson Coelho Garcez (CPF: XXX.683.424-XX) e José de Almeida Fonseca (CPF: XXX.701.334-XX) ; e
c)	considerar prejudicado, por perda de objeto, conforme dispõe o art. 7º da Resolução TCU nº 206/2007, alterada pela Resolução 237/2010, o exame do mérito do ato de concessão da pensão civil instituída pela ex-servidora Maria José de Souza (CPF: XXX.713.654-XX) , pois não há mais efeitos financeiros decorrentes do ato, haja vista a exclusão do beneficiário Ítalo André de Souza Mina Filho (CPF: XXX.953.874-XX) , por haver atingido a maioridade em 26/6/2018.
1. Processo TC-Processo 029.756/2010-3 (PENSÃO CIVIL) 
1.1. Interessados: Geiza Silva Garcez (XXX.822.294-XX) ; Italo Andre de Souza Mina Filho (XXX.953.874-XX) ; Maria José Paiva da Costa (XXX.554.584-XX) ; Maria da Penha Silva Garcez (XXX.896.384-XX) ; Severina Pereira de Vasconcelos (XXX.577.534-XX) ; Vinicius de Vasconcelos Almeida (XXX.077.824-XX) ; Waldenice dos Santos Fonseca (XXX.418.784-XX) ; Waldenice dos Santos Fonseca (XXX.418.784-XX) 
1.2. Órgão/Entidade: Superintendência Estadual do Inss - João Pessoa/PB - INSS/MPS
1.3. Relator: Ministro Raimundo Carreiro
1.4. Representante do Ministério Público: Procurador Júlio Marcelo de Oliveira
1.5. Unidade Técnica: Secretaria de Fiscalização de Pessoal (SEFIP) .
1.6. Representação legal: não há.
1.7. Determinações/Recomendações/Orientações: não há.

Segunda Câmara

Geiza Silva Garcez (XXX.822.294-XX); Italo Andre de Souza Mina Filho (XXX.953.874-XX); Maria José Paiva da Costa (XXX.554.584-XX); Maria da Penha Silva Garcez (XXX.896.384-XX); Severina Pereira de Vasconcelos (XXX.577.534-XX); Vinicius de Vasconcelos Almeida (XXX.077.824-XX); Waldenice dos Santos Fonseca (XXX.418.784-XX); Waldenice dos Santos Fonseca (XXX.418.784-XX)

RAIMUNDO CARREIRO

não há.

Procurador Júlio Marcelo de Oliveira

PENSÃO CIVIL (PCIV)

Secretaria de Fiscalização de Pessoal (SEFIP).